【裁判字號】    97,訴,1054
【裁判日期】    971022
【裁判案由】    毒品危害防制條例
【裁判全文】
臺灣基隆地方法院刑事判決              97年度訴字第1054號
公  訴  人  臺灣基隆地方法院檢察署檢察官
被      告  乙○○
上列被告因違反毒品危害防制條例案件，經檢察官提起公訴（97
年度毒偵字第1393號），被告為有罪之陳述，本院合議庭裁定由
受命法官獨任以簡式審判程序進行審理，並判決如下：
    主  文
乙○○施用第一級毒品，累犯，處有期徒刑拾月。
    事  實
一、乙○○前因施用毒品案件，經觀察、勒戒後，認有繼續施用
    毒品之傾向，復經本院裁定令入戒治處所施以強制戒治，於
    民國91年10月2 日執行完畢，由臺灣基隆地方法院檢察署檢
    察官於91年10月7 日以91年度戒毒偵字第71號為不起訴處分
    確定；又因施用第一級毒品案件，由臺灣基隆地方法院檢察
    署檢察官提起公訴及送強制戒治，而經本院以92年度訴字第
    288 號判決判處有期徒刑10月確定，後於93年12月28日執行
    完畢，強制戒治部分，則因93年1 月9 日法律修正而出所。
    再因施用第一、二級毒品案件，經本院以94年度訴字第295
    號判決應執行有期徒刑1 年2 月（施用第一級毒品部分判處
    有期徒刑10月、施用第二級毒品部分判處有期徒刑6 月）確
    定；又其於94年間因犯贓物案件，經本院以94年度基簡字第
    187 號簡易判決判處有期徒刑3 月確定，上揭2 案並經本院
    裁定應執行有期徒刑1 年5 月；復因施用第一、二級毒品案
    件，經本院以94年度訴字第819 號判決應執行有期徒刑1 年
    2 月（嗣經本院以96年度聲減字第235 號裁定減為應執行有
    期徒刑7 月）確定。上揭各罪接續執行，甫於96年7 月17日
    縮短刑期執行完畢。
二、乙○○其仍不知悔改，基於施用第一級毒品海洛因之犯意，
    於97年4 月19日晚上6 、7 時許，在基隆市○○區○○路不
    詳巷口處，以將海洛因摻入香煙內以火點燃後吸食方式，施
    用第一級毒品海洛因1 次。嗣於同年4 月20日下午3 時許，
    因形跡可疑，為警在基隆市○○區○○路100 號前盤查，並
    扣得與本案無關注射針筒1 支，經其同意為警採集其尿液送
    驗，結果呈嗎啡陽性反應，始查悉上情。
三、案經基隆市警察局第一分局報請臺灣基隆地方法院檢察署檢
    察官偵查起訴。
    理  由
壹、程序事項
    查本件被告乙○○所犯者非為死刑、無期徒刑、最輕本刑為
    3 年以上有期徒刑之罪或高等法院管轄第一審案件，其於準
    備程序進行中，先就被訴事實為有罪之陳述，經告知其簡式
    審判程序之旨，並聽取公訴人、被告之意見後，本院業已依
    刑事訴訟法第273 條之1 第1 項之規定，裁定由受命法官獨
    任以簡式審判程序進行本案之審理。
貳、實體事項
一、前揭事實業據被告乙○○於本院準備程序、審理時坦承不諱
    。而被告為警查獲後所採集之尿液檢體，經送請檢驗，結果
    呈嗎啡陽性反應（海洛因在人體內會代謝成嗎啡，因此涉嫌
    海洛因之吸食者，係檢驗其尿液中之嗎啡反應），有臺灣尖
    端先進生技醫藥股份有限公司97年5 月9 日濫用藥物附卷可
    稽，足見被告自白施用第一級毒品海洛因之情節，與事實相
    符，應可採信。又其前因施用毒品案件，經觀察、勒戒後，
    認有繼續施用毒品之傾向，復經本院裁定令入戒治處所施以
    強制戒治，於91年10月2 日執行完畢，由臺灣基隆地方法院
    檢察署檢察官於91年10月7 日以91年度戒毒偵字第71號為不
    起訴處分確定，惟嗣因多次施用毒品案件，分經本院先判處
    如事實欄一所示有期徒刑等情，有臺灣高等法院被告前案紀
    錄表在卷可稽。被告既曾於「五年內再犯」，且經法院判處
    罪刑確定，竟又再次於如事實欄二所示之時間，施用第一級
    毒品，即非屬毒品危害防制條例第20條第3 項所定「五年後
    再犯」之情形，從而，檢察官依法逕行起訴，於法要無不合
    。綜上，本件事證明確，被告犯行洵堪認定，應依法論科。
二、查海洛因係毒品危害防制條例第2 條第2 項第1 款所定之第
    一級毒品。核被告所為，係犯毒品危害防制條例第10條第1
    項之施用第一級毒品罪。被告持有第一級毒品海洛因之低度
    行為，應為施用第一級毒品之高度行為所吸收，不另論罪。
    被告有事實欄一所載之前案紀錄暨科刑執行情形，有臺灣高
    等法院被告前案紀錄表在卷可稽，其於受有期徒刑之執行完
    畢後，5 年內故意再犯有期徒刑以上之本罪，為累犯，應依
    刑法第47條第1 項之規定加重其刑。爰審酌被告犯罪之動機
    、曾有多次施用毒品之前科仍不知戒除，惟犯罪後坦承犯行
    ，且所犯之施用毒品犯行乃戕害自己身心健康，並未危及他
    人等一切情狀，量處如主文所示之刑。至扣案之注射針筒1
    支，被告雖坦承為其所有，然其於警詢、本院審理時均陳稱
    係幫綽號「山城」之友人購買，並非自己施用海洛因使用之
    物等語明確，佐以被告自白其係以將海洛因摻入香煙內以火
    點燃後吸食方式施用之，而本院復查無證據證明扣案之注射
    針筒1 支係供被告犯本案（或預備）所用之物，爰不予宣告
    沒收。
據上論斷，應依刑事訴訟法第273 條之1 第1 項、第299 條第1
項前段，毒品危害防制條例第10條第1 項，刑法第11條前段、第
47條第1 項，判決如主文。
本案經檢察官甲○○到庭執行職務。
中    華    民    國    97    年    10    月    22    日
                  刑事第二庭法  官  黃梅淑
以上正本證明與原本無異。
如不服本判決應於收受本判決後10日內向本院提出上訴書狀，其
未敘述上訴理由者，並得於提起上訴後10日內向本院補提理由書
狀（均須按他造當事人之人數附繕本。）「切勿逕送上級法院」
中    華    民    國    97    年    10    月    22    日
                            書記官  盧鏡合
附錄論罪法條：
毒品危害防制條例第10條第1項
施用第一級毒品者，處 6 月以上 5 年以下有期徒刑。


司法院資訊處製作；財團法人民間司法改革基金會備份。
